臺灣桃園地方法院民事裁定
111年度司繼字第649號
聲  請  人  財政部國有財產署北區分署

法定代理人  郭曉蓉  
代  理  人  張珈嫚  
被  繼承人  梁治中(亡)
                      生前最後住所：桃園縣○○市○○街000號（改制前）
上列聲請人聲請酌定代管被繼承人梁治中(亡)遺產之管理報酬費
用事件，本院裁定如下：
    主  文
聲請人管理被繼承人之管理報酬為新臺幣參仟肆佰元，由被繼承
人之遺產負擔。
聲請人管理被繼承人之遺產代墊費用為新臺幣陸萬參仟柒佰參拾
肆元，由被繼承人之遺產負擔。
聲請程序費用新臺幣壹仟元由被繼承人之遺產負擔。
    理  由
一、按「遺產管理人得請求報酬，其數額由親屬會議按其勞力及
    其與被繼承人之關係酌定之。」、「親屬會議不能召開或召
    開有困難時，依法應經親屬會議處理之事項，由有召集權人
    聲請法院處理之。」民法第1183條、第1132條第2 項前段分
    別定有明文。復按法院處理應經親屬會議處理之民法第1183
    條所定遺產管理人報酬之酌定，得調查遺產管理人所為遺產
    管理事務之繁簡及被繼承人之遺產收益狀況，此觀非訟事件
    法第167條規定甚明。是就法院選任之遺產管理人之報酬，
    應按遺產管理人與被繼承人之關係、管理事務之繁簡、遺產
    狀況及其他情形斟酌定之。末按遺產管理人應作成管理財產
    目錄，並應經公證人公證，其費用由被繼承人之財產負擔之
    ，家事事件法第141條準用同法第148條規定。
二、本件聲請意旨略以：聲請人主張其前經本院103年度司繼字
    第854號裁定選任為被繼承人梁治中之遺產管理人。依民法
    第1183條規定，遺產管理人得請求報酬，其數額由親屬會議
    按其勞力及與繼承人之關係酌定之，惟本案並無親屬會議可
    資酌定報酬數額，爰依民法第1132條及財政部訂頒「代管無
    人承認繼承遺產作業要點」第13條第4款、第5款之規定，聲
    請本院酌定被繼承人遺產現值1.5%及遺產管理代墊費用。查
    被繼承人梁治中所遺之桃園市○○區○○街000號房屋，因遭人
    佔用出租，經聲請人委請律師追討後收回不當得利新臺幣（
    下同）226,638元，則聲請人之管理報酬應以該遺產總值100
    分之1.5計算3,400元，於代管期間聲請人代墊之必要費用合
    計為63,734元（含閱卷費、公示催告聲請費、登報費、差旅
    費及委任律師之報酬等），爰聲請酌定代管遺產之管理報酬
    及費用等語。
三、經查，聲請人之主張，業據提出本院103年度司繼字第854號
    民事裁定暨確定證明書、遺產稅免稅證明書、本院109桃簡
    字第1765號民事簡易判決影本、國庫總匯款及網路繳庫明細
    資料、財政部國有財產署北區分署桃園辦事處接管墊付費用
    明細表、財政部國有財產署北區分署原始憑證黏存單、支出
    憑證黏貼單等件（均影本）為證堪認屬實。本院審酌聲請人
    所述管理被繼承人遺產事務之過程及其所提出之相關處理資
    料，並參照財政部訂頒「代管無人承認繼承遺產作業要點」
    第13條第4款之規定，酌定其遺產管理報酬為遺產現值之1.5
    %應屬適當，而被繼承人之遺產除尚未處分之房屋外，並有
    第三人依判決所繳付之金額226,638元，故聲請人以226,638
    元現值之1.5%即3,400 （元以下四捨五入）元請求核定為遺
    產管理報酬，核無不合，至於所聲請之墊付費用63,734元，
    亦業據聲請人提出各項單據影本在案可稽，故聲請人於代管
    遺產期間，因管理遺產而墊付費用63,734元，其與上開管理
    報酬3,400元，均應予准許，爰裁定如主文。
四、如不服本裁定應於送達後10日內向本院提出抗告狀，並應繳
    納抗告裁判費新臺幣1,000 元。
中　　華　　民　　國　　111 　年　　4 　　月　　29　　日
                  家事法庭  司法事務官　王雯綺
以上正本係照原本作成。